臺灣臺中地方法院刑事判決　　　　　　　　　　　　　九十四年度易字第二四八號
　　公　訴　人　臺灣臺中地方法院檢察署檢察官
　　被　　　告　甲○○
右列被告因毒品危害防制條例案件，經檢察官提起公訴（九十三年度毒偵字第五０五
九號），經本院合議庭裁定由受命法官獨任進行簡式審判程序，判決如左：
    主  文
甲○○連續施用第二級毒品，累犯，處有期徒刑陸月，如易科罰金，以佰元折算壹
日。扣案之甲基安非他命毒品壹包（含袋重零點肆公克）沒收銷燬之、玻璃球吸食器
壹組沒收。
    犯罪事實
一、甲○○前於民國八十九年間，曾因侵占案件，經本院以八十九年度易字第三五八
    一號判決判處有期徒刑二月確定；又因竊盜案件，經臺灣南投地方法院以八十九
    年度易字第六四六號判決判處有期徒刑二年，經臺灣高等法院臺中分院以九十年
    度上易字第一八五九號判決駁回上訴確定；再於九十年間，因施用第二級毒品案
    件，經本院以九十年度易字第四００號判決判處有期徒刑四月確定，另因妨害公
    務案件，經本院以九十年度易字第二００九號判決判處有期徒刑十月確定，前開
    四案件經臺灣高等法院臺中分院以九十一年度聲字第五八九號裁定應執行有期徒
    刑三年二月確定後，於九十年六月十五日入監執行，俟於九十二年十月八日因縮
    短刑期假釋出監，迄九十三年六月二十三日始因假釋付保護管束期滿，假釋未經
    撤銷而執行完畢；復於九十三年間，再因施用第二級毒品案件，經臺灣南投地方
    法院以九十三年度投刑簡字第四六０號判決判處有期徒刑四月確定，於九十三年
    十一月九日因易科罰金而執行完畢。又前因施用毒品案件，經本院以八十八年度
    毒聲字第六七０七號、八十九年度毒聲字第六六一四號裁定送觀察、勒戒後，均
    認無繼續施用毒品之傾向，經臺灣臺中地方法院檢察署檢察官分別於八十八年十
    二月八日及八十九年十二月五日，以八十八年度毒偵字第二一五九號、八十九年
    度毒偵字第五六二二號及八十九年度毒偵字第七二六０號不起訴處分確定；復因
    施用毒品案件，經臺灣臺中地方法院檢察署檢察官聲請本院裁定令入戒治處所施
    以強制戒治並提起公訴，而由本院以九十年度毒聲字第九三號裁定令入戒治處所
    施以強制戒治一年，並以九十年度易字第四００號判決判處有期徒刑四月確定。
    嗣甲○○經送臺灣臺中戒治所強制戒治，已滿三月，其成效經評定為合格，無繼
    續戒治之必要，由本院以九十年度毒聲字第二二五七號裁定停止戒治，所餘戒治
    期間，付保護管束，遂於九十年六月十五日停止戒治出所，俟九十一年一月四日
    始保護管束期滿而強制戒治執行完畢。詎仍不思戒絕毒品，於強制戒治執行完畢
    釋放後五年內，復基於施用第二級毒品甲基安非他命之概括犯意，自九十三年九
    月初某日起，至同年十一月二十六日晚上九時三十分許止，在其位於臺中縣烏日
    鄉○○村○○○路二四０之二號住處，以將第二級毒品甲基安非他命置於玻璃球
    吸食器內，以火燒烤產生燻煙，再吸食該燻煙之方式，約每隔三、四日施用一次
    ，連續施用甲基安非他命多次。嗣為警於九十三年十一月二十六日晚上十時三十
    分許，在臺中市○○區○○路與國泰街口查獲，並扣得其所有之第二級毒品甲基
    安非他命一包（含袋重０．四公克）及供其施用第二級毒品甲基安非他命所用之
    玻璃球吸食器一組。
二、案經臺中市警察局移送臺灣臺中地方法院檢察署檢察官偵查起訴。
    理  由
一、右揭犯罪事實，業據被告甲○○於本院審理時坦承不諱，且被告為警查獲後，經
    採尿送驗以氣相層析質譜儀（ＧＣ／ＭＳ）確認結果，係呈安非他命及甲基安非
    他命陽性反應，有詮昕科技股份有限公司出具之濫用藥物尿液檢驗報告一紙在卷
    可證，並有被告所有預備供施用之第二級毒品甲基安非他命一包（含袋重０．四
    公克）及供其施用第二級毒品甲基安非他命所用之玻璃球吸食器一組扣案足稽。
    又被告前因施用毒品案件，經本院以八十八年度毒聲字第六七０七號、八十九年
    度毒聲字第六六一四號裁定送觀察、勒戒後，均認無繼續施用毒品之傾向，經臺
    灣臺中地方法院檢察署檢察官分別於八十八年十二月八日及八十九年十二月五日
    ，以八十八年度毒偵字第二一五九號、八十九年度毒偵字第五六二二號及八十九
    年度毒偵字第七二六０號不起訴處分確定；復因施用毒品案件，經臺灣臺中地方
    法院檢察署檢察官聲請本院裁定令入戒治處所施以強制戒治並提起公訴，而由本
    院以九十年度毒聲字第九三號裁定令入戒治處所施以強制戒治一年，並以九十年
    度易字第四００號判決判處有期徒刑四月確定。嗣甲○○經送臺灣臺中戒治所強
    制戒治，已滿三月，其成效經評定為合格，無繼續戒治之必要，由本院以九十年
    度毒聲字第二二五七號裁定停止戒治，所餘戒治期間，付保護管束，遂於九十年
    六月十五日停止戒治出所，俟九十一年一月四日始保護管束期滿而強制戒治執行
    完畢等情，有被告之臺灣臺中地方法院檢察署刑案資料查註紀錄表及臺灣高等法
    院被告全國前案紀錄表各一份在卷可佐，是被告本件施用毒品甲基安非他命犯行
    ，確係於前揭強制戒治執行完畢釋放後五年內為之，堪予認定。
二、核被告所為，係犯有毒品危害防制條例第十條第二項之施用第二級毒品罪。又被
    告因施用甲基安非他命毒品前後之持有甲基安非他命之低度行為，應為其施用之
    高度行為所吸收，不另論罪。被告所為數施用甲基安非他命毒品行為，時間緊接
    ，所犯罪名相同，顯係基於概括之犯意為之，為連續犯，應依刑法第五十六條之
    規定以一罪論，並加重其刑。查被告前於八十九年間，曾因侵占案件，經本院以
    八十九年度易字第三五八一號判決判處有期徒刑二月確定；又因竊盜案件，經臺
    灣南投地方法院以八十九年度易字第六四六號判決判處有期徒刑二年，經臺灣高
    等法院臺中分院以九十年度上易字第一八五九號判決駁回上訴確定；再於九十年
    間，因施用第二級毒品案件，經本院以九十年度易字第四００號判決判處有期徒
    刑四月確定，另因妨害公務案件，經本院以九十年度易字第二００九號判決判處
    有期徒刑十月確定，前開四案件經臺灣高等法院臺中分院以九十一年度聲字第五
    八九號裁定應執行有期徒刑三年二月確定後，於九十年六月十五日入監執行，俟
    於九十二年十月八日因縮短刑期假釋出監，迄九十三年六月二十三日始因假釋付
    保護管束期滿，假釋未經撤銷而執行完畢；復於九十三年間，再因施用第二級毒
    品案件，經臺灣南投地方法院以九十三年度投刑簡字第四六０號判決判處有期徒
    刑四月確定，於九十三年十一月九日因易科罰金而執行完畢，有臺灣臺中地方法
    院檢察署刑案資料查註紀錄表、臺灣高等法院被告全國前案紀錄表在卷可按，其
    於五年之內再犯有期徒刑以上之本罪，係屬累犯，應依刑法第四十七條之規定遞
    加重其刑。爰審酌被告歷經觀察勒戒、強制戒治之處遇措施，猶未能深切體認毒
    品危害己身之鉅，及早謀求脫離毒害之道，反而於出監後伺機再犯，未見有何收
    斂、警惕之意，足徵被告依賴毒品至深，自有使其接受相當時期監禁以敦化性情
    之必要，惟念及被告於法院審理時尚能坦承犯行，且施用毒品固戕害個人健康至
    深，然就他人權益之侵害仍屬有限，及其犯罪目的、手段、智識程度等一切情狀
    ，量處如主文所示之刑，並諭知易科罰金之折算標準，以示懲儆。扣案之甲基安
    非他命毒品一包（含袋重０．四公克）為第二級毒品，不論屬於犯人與否，應依
    毒品危害防制條例第十八條第一項前段規定沒收銷燬之；另扣案之玻璃球吸食器
    一組，係被告供施用毒品甲基安非他命所用之物，且為被告所有，業經其供明在
    卷，亦應依刑法第三十八條第一項第二款之規定宣告沒收。
據上論斷，應依刑事訴訟法第二百七十三條之一第一項、第二百九十九條第一項前段
，毒品危害防制條例第十條第二項、第十八條第一項前段、第二十三條第二項，刑法
第十一條、第五十六條、第四十七條、第四十一條第一項前段、第三十八條第一項第
二款，罰金罰鍰提高標準條例第二條，判決如主文。
中      華      民      國    九十四    年      三      月      十      日
                                    臺灣臺中地方法院刑事第十三庭
                                          法  官  許  月  馨
右正本證明與原本無異。
如不服本判決，應於判決送達後十日內向本院提出上訴狀，上訴於臺灣高等法院臺中
分院( 須附繕本 )。
                                          書記官
中      華      民      國    九十四    年      三      月      十      日
附錄論罪科刑法條
毒品危害防制條例第十條
施用第一級毒品者，處六月以上五年以下有期徒刑。
施用第二級毒品者，處三年以下有期徒刑。
